臺灣臺北地方法院刑事判決
110年度審易字第2010號
公  訴  人  臺灣臺北地方檢察署檢察官
被      告  李漢章


選任辯護人  陳怡均律師（法扶律師）            
上列被告因竊盜案件，經檢察官提起公訴（110年度偵字第27238
號），本院判決如下：
    主  文
李漢章犯竊盜罪，處罰金新臺幣壹萬元，如易服勞役，以新臺幣
壹仟元折算壹日。
    事  實
一、李漢章意圖為自己之不法所有，基於竊盜之犯意，於民國11
    0年9月7日中午12時30分許，在鍾明媛所經營址設○○市○○區○
    ○街000號之「○○百貨（○○精品商行）」店內，趁店員不注意
    之際，徒手竊取店內貨架上之夾鏈袋3個、藥粉盒2個、滴灌
    1盒、螺絲起子1個、板手1個、噴頭2個、手機支架1組（價
    值共計新臺幣【下同】603元，下合稱本案商品），並將本
    案商品置入其攜帶之側背包內得手。其後僅提出兩樣商品至
    收銀櫃檯結帳，而未將側背包內竊得之本案商品取出結帳，
    因店員林苡絜察覺有異，質問李漢章是否有尚未結帳之商品
    ，李漢章見事跡敗露，旋即離開收銀櫃檯並將本案財物放回
    貨架上，林苡絜即報警處理。
二、案經鍾明媛訴由臺北市政府警察局萬華分局報請臺灣臺北地
    方檢察署檢察官偵查後起訴。
    理  由
壹、程序部分：
    本案據以認定事實之供述證據，公訴人、被告李漢章及辯護
    人於本院言詞辯論終結前均未爭執其證據能力，經審酌該等
    證據之取得並無違法，且與本案待證事實具有關聯性，依刑
    事訴訟法第159條之5之規定，自有證據能力；至所引非供述
    證據部分，與本案事實具自然關聯性，且非公務員違背法定
    程序所取得，依同法第158條之4規定反面解釋，亦具證據能
    力。
貳、實體部分：
一、認定事實所憑之證據及理由： 
    訊據被告固坦承有於前揭時、地，將本案商品置入其攜帶之
    側背包，惟矢口否認有何竊盜犯行，並辯稱：我沒有要竊盜
    的意思云云；辯護人則辯以：被告當日有攜帶足以支付本案
    商品價值之現金，被告只是在現場猶豫本案商品哪些要買哪
    些不要買，且經店員質問後，被告隨即將本案商品放回貨架
    上而非拒絕交出或逃離商店，並無竊盜犯意云云。經查：
  ㈠被告有於前揭時、地，將本案商品置入其攜帶之側背包，並
    於其後另提出兩樣商品至收銀櫃檯結帳，而未將本案商品取
    出結帳，經店員質問後，被告旋即離開收銀櫃檯並將本案財
    物放回貨架上等情，迭據其於偵訊及審理時坦認無誤（見偵
    字卷第74頁，審易字卷第57頁），核與證人即店員林苡絜於
    警詢之證述情節相符（見偵字卷第23至24頁），且有商店內
    監視器錄影檔案及截圖、本案商品查獲照片、臺北市政府警
    察局萬華分局搜索扣押筆錄、扣押物品目錄表在卷可佐（見
    偵字卷第31至33、37、41至46頁），前揭商店內監視器錄影
    檔案亦據檢察官勘驗無誤，並製成勘驗筆錄存卷供參（見偵
    字卷第113至116頁），堪以認定。
  ㈡而據前引勘驗筆錄所示，被告於結帳時並未於收銀櫃檯前有
    任何檢視側背包內商品及猶豫是否購買之舉動，且被告經店
    員詢問後，復未取出側背包內之本案商品結帳，先搖搖頭後
    ，嗣轉身離開收銀櫃檯前，走回店內貨架處，而逐一將本案
    商品自側背包取出放回架上（見偵字卷第113至116頁），則
    被告在未結帳之情形下，逕將本案商品置入個人側背包且收
    銀櫃檯結帳時並未取出結帳，自屬竊盜行為無誤。而本案商
    店既有提供購物籃，有監視器錄影截圖可佐（見偵字卷第42
    頁），常人購物時自然會將欲選購之商品拿在手上或置於店
    家所提供之購物籃內，復帶至櫃檯結帳，然被告竟捨此不為
    ，反而將本案商品置入他人從外觀不易察覺內容之個人側背
    包內，已與常情相違。再者，本案商品種類、數量甚多，重
    量非輕，殊難想像被告會因疏忽而忘記結帳，況被告更曾將
    其餘兩樣商品帶至收銀櫃檯結帳，業如前述，顯係有意避免
    其竊取本案財物之犯行遭察覺，試圖掩飾本案財物未經結帳
    之情，足證被告確具竊盜犯意無誤，前揭所辯，純屬卸責之
    詞，不足採信。
  ㈢綜上，本案事證明確，被告犯行堪以認定，應予依法論科。
二、論罪科刑：
  ㈠法律適用：
　　核被告所為，係犯刑法第320條第1項之竊盜罪。
　㈡罪數關係：
　　被告陸續竊取複數商品，係基於竊盜之單一犯意，時間密接
    ，各行為之獨立性極為薄弱，在刑法評價上，以視為數個舉
    動之接續施行，合為包括之一行為予以評價，屬接續犯，論
    以一罪即足。
　㈢累犯不予加重之說明：
　  查被告前因公共危險案件，經法院判處罪刑確定後，於105
    年12月27日有期徒刑易科罰金執行完畢等情，有臺灣高等法
    院被告前案紀錄表在卷可參（見審易字卷第68至69頁），其
    於受有期徒刑執行完畢後，5年內故意再犯本案有期徒刑以
    上之罪，固為累犯，然本院審酌其前案所犯案件與本案罪名
    有別，罪質互異，且本案行為時距離前案執行完畢時間已遠
    ，綜觀全案情節，並無加重最低法定本刑之必要，依司法院
    釋字第775號解釋意旨，不再依刑法第47條第1項之規定加重
    其刑。
　㈣量刑審酌：
　　爰以行為人責任為基礎，審酌被告不思以正當方式獲取財物
    ，僅因一時貪念即竊取他人財物，實難寬貸，參以犯後未賠
    償告訴人所受損害及坦承客觀事實之犯後態度，兼衡被告警
    詢時自述高中畢業之智識程度、審理時自述目前無業，仰賴
    父母親資助生活費、未婚、領有身心障礙手冊等生活狀況，
    暨被告犯罪手段、動機、目的及本案財物價值高低等一切情
    狀，量處如主文所示之刑，並諭知易服勞役之折算標準，以
    示懲儆。
三、不予沒收之說明：
　  被告竊取之本案商品為本案犯行之犯罪所得，然已發還被害
    人，有贓物認領保管單可佐（見偵字卷第39頁），依刑法第
    38條之1第5項，無庸宣告沒收或追徵，附此敘明。
據上論斷，應依刑事訴訟法第299條第1項前段（依法院辦理刑事
訴訟案件應行注意事項第159點，判決書據上論結部分，得僅引
用應適用之程序法條），判決如主文。
本案經檢察官許文琪提起公訴，檢察官黃耀賢到庭執行職務。
中　　華　　民　　國　　111 　年　　2 　　月　　14　　日
                  刑事第二十庭  法  官  賴鵬年
以上正本證明與原本無異。 
如不服本判決應於收受送達後20日內向本院提出上訴書狀，並應
敘述具體理由；其未敘述上訴理由者，應於上訴期間屆滿後20日
內向本院補提理由書（均須按他造當事人之人數附繕本）「切勿
逕送上級法院」。告訴人或被害人如對於本判決不服者，應具備
理由請求檢察官上訴，其上訴期間之計算係以檢察官收受判決正
本之日期為準。 因疫情而遲誤不變期間，得向法院聲請回復原
狀。
                                書記官　萬可欣
中　　華　　民　　國　　111 　年　　2 　　月　　14　　日
附錄本案論罪科刑法條： 
中華民國刑法第320條
意圖為自己或第三人不法之所有，而竊取他人之動產者，為竊盜
罪，處5年以下有期徒刑、拘役或50萬元以下罰金。
意圖為自己或第三人不法之利益，而竊佔他人之不動產者，依前
項之規定處斷。
前二項之未遂犯罰之。